臺灣臺北地方法院民事裁定
111年度訴字第4474號
聲  請  人
即  原  告  梁秋霞  
訴訟代理人  周嘉鈴律師
相  對  人
即  被  告  楊志清  
            張浚鑫  


上列當事人間請求損害賠償事件，聲請人聲請移轉管轄，本院裁
定如下：
    主  文
本件移送臺灣新北地方法院。
    事實及理由
一、按訴訟，由被告住所地之法院管轄；又因侵權行為涉訟者，
    得由行為地之法院管轄；再訴訟之全部或一部，法院認為無
    管轄權者，依原告聲請或依職權以裁定移送於其管轄法院，
    民事訴訟法第1條第1項前段、第15條第1項、第28條第1項，
    分別定有明文。
二、聲請意旨略以：本件侵權行為損害賠償訴訟，因本件相對人
    即被告張浚鑫之住居所地位於新北市三重區，聲請人主張相
    對人張浚鑫之侵權行為地為新北市土城區，是聲請將相對人
    張浚鑫之侵權行為事實移轉管轄至新北地方法院。又相對人
    即被告楊志清部分，因兩造尚有與本件侵權行為事實相關之
    刑事案件由臺灣新北地方檢察署偵辦中，爰一併聲請移由新
    北地方法院審理等語。
三、經查，本件相對人張浚鑫之住居所地為新北市三重區，聲請
    人主張相對人張浚鑫之侵權行為地則為新北市土城區，均非
    位於本院轄區，是本院對相對人張浚鑫部分之侵權行為事實
    應無管轄權，而相對人張浚鑫之住居所地及侵權行為地分別
    在新北市三重區及土城區，依上揭規定，新北地方法院對相
    對人張浚鑫部分之侵權行為事實應有管轄權。另相對人楊志
    清部分，因聲請人主張之侵權行為地位於新北市土城區，是
    依上開規定，新北地方法院對相對人楊志清部分之侵權行為
    事實亦有管轄權，且兩造尚有與本件侵權行為事實相關之刑
    事案件由臺灣新北地方檢察署偵辦中而尚未終結，此有臺灣
    新北地方檢察署新北檢增儉111他4577字第1119107283號函
    在卷可參(見本院卷第55頁)，並有兩造先前之臺灣新北地方
    檢察署109年度偵字第41456號、110年度偵字第4538號、110
    年度偵字第6874號、110年度偵續字第184號檢察官不起訴處
    分書、臺灣高等檢察署111年度上聲議字第4947號處分書在
    卷可佐(見本院卷第105頁至第116頁)，為節省當事人聲請調
    閱相關刑事案卷之司法資源支出及避免僅移轉相對人張浚鑫
    侵權行為之事實至新北地方法院，反造成聲請人須兩邊訴訟
    之勞費，復參酌相對人楊志清對聲請人聲請將相對人楊志清
    之侵權行為事實移轉管轄至新北地方法院，當庭表示同意(
    見本院111年11月24言詞辯論筆錄，本院卷第93頁至第94頁)
    ，並衡以相對人楊志清之住所地位於新店，至新北地院應訴
    尚無不便之處等情，故認聲請人聲請將相對人楊志清之侵權
    行為事實一併移由新北地方法院審理應有理由，是以，本件
    應移送新北地方法院審理。
四、綜上，爰依聲請人之聲請，將本件全部移送於新北地方法院
    ，依民事訴訟法第28條第1項，裁定如主文。
中　　華　　民　　國　　111 　年　　11　　月　　29　　日
                  民事第八庭    法　官　陳宣每
以上正本係照原本作成
如對本裁定抗告須於裁定送達後10日內向本院提出抗告狀，並繳
納抗告費新臺幣1,000元
中　　華　　民　　國　　111 　年　　11　　月　　29　　日
                                書記官　連晨宇